台灣台中地方法院刑事判決　　　　　　　　　　　　　九十四年度訴字第八五號
　　公　訴　人　臺灣臺中地方法院檢察署檢察官
　　被　　　告　甲○○
　　選任辯護人　陳光龍
右列被告因毒品危害防制條例案件，經檢察官提起公訴（九十四年度毒偵字第四六五
號），本院判決如左：
    主    文
甲○○連續施用第二級毒品，累犯，處有期徒刑陸月，如易科罰金，以參佰元折算壹
日，扣案之第二級毒品安非他命壹包（毛重一‧五公克），沒收銷燬之，杓子壹支、
吸食器壹組，均沒收。
另被訴連續施用第一級毒品部分，無罪。
    事    實
一、甲○○素行不佳，前曾犯違反麻醉藥品管理條例、違反毒品危害防制條例等罪，
    其中於民國（下同）九十年間所觸犯違反毒品危害防制條例罪，經本院，分別以
    九十年度易字第一七一七號、九十年度訴字第二○一五號判處有期徒刑七月及九
    月確定，嗣經本院裁定應執行有期徒刑一年二月確定，再於九十一年間因施用第
    二級毒品安非他命案件，經本院於九十一年十一月十一日，以九十一年度易字第
    一五九一號判處有期徒刑七月確定，並於九十三年二月十二日合併執行假釋期滿
    執行完畢。甲○○前因二次施用毒品案件，經裁定送觀察、勒戒後，均認無繼續
    施用毒品之傾向，由臺灣臺中地方法院檢察署檢察官先於八十七年十一月二十七
    日以八十七年度偵字第二五二五七號、後於八十八年六月三十日以八十八年度毒
    偵字第一四一三三號為不起訴處分確定。復因施用毒品案件，先由本院裁定令入
    戒治處所施以強制戒治外，並以八十九年度易字第三一五號判處有期徒刑六月確
    定，嗣強制戒治經評定為合格，於八十九年六月九日停止戒治，所餘戒治期間並
    付保護管束（於九十一年五月七日保護管束期滿），詎仍不知悔改，復基於概括
    犯意，自九十三年八月中旬某日起至九十四年一月十一日上午九時許止，連續在
    其位於臺中縣大里市○○○街四十二號一Ｏ二室居所，連續施用第二級毒品安非
    他命多次，平均二、三天施用一次。嗣為警於九十四年一月十二日晚上二十一時
    許，在上揭其居所查獲，並扣得第二級毒品安非他命一包（毛重一‧五公克）、
2   及其所有供犯施用第二級毒品安非他命所用之杓子一支及吸食器一組。
二、案經臺中縣警察局霧峰分局報請臺灣台中地方法院檢察署檢察官偵查起訴。
    理    由
壹、有罪部分：
一、右揭時地連續施用第二級毒品安非他命多次之事實，業據被告甲○○於本院審理
    時，坦承不諱，並有被告所有之第二級毒品安非他命一包（毛重一‧五公克）、
    及其所有供犯施用第二級毒品安非他命所用之杓子一支及吸食器一組等物品扣案
    足資佐證，而被告為警查獲，經警採其尿液囑託詮昕科技股份有限公司鑑定結果
    ，甲基安非他命呈陽性反應，此有該公司九十四年一月二十六日第000000
    00號濫用藥物尿液檢驗報告一份附卷可稽，此外，復有相片一幀、前揭臺灣台
    中地方法院檢察署不起訴處分書及被告之刑案資料查註紀錄表、臺灣高等法院被
    告全國前案紀錄表各一紙附卷可稽，事證至臻明確，被告甲○○連續施用第二級
    毒品安非他命多次之違反毒品危害防制條例犯行洵堪認定。
二、按安非他命係毒品危害防制條例第二條第二項第二款所定之第二級毒品，不得非
    法施用，是核被告甲○○所為，係犯毒品危害防制條例第十條第二項之施用第二
    級毒品罪。被告施用第二級毒品前後持有第二級毒品之低度行為，應為其施用第
    二級毒品之高度行為所吸收，不另論罪。被告先後多次施用第二級毒品安非他命
    之行為，時間緊接，犯罪構成要件相同，顯係出於概括之犯意為之，為連續犯，
    應依刑法第五十六條之規定以一罪論，並加重其刑。查被告甲○○前曾於九十年
    間觸犯違反毒品危害防制條例罪，經本院，分別以九十年度易字第一七一七號、
    九十年度訴字第二○一五號判處有期徒刑七月及九月確定，嗣經本院裁定應執行
    有期徒刑一年二月確定，再於九十一年間因施用第二級毒品安非他命案件，經本
    院於九十一年十一月十一日，以九十一年度易字第一五九一號判處有期徒刑七月
    確定，並於九十三年二月十二日合併執行假釋期滿執行完畢，此有臺灣台中地方
    法院檢察署刑案資料查註紀錄表一份在卷可按，其於五年之內再犯有期徒刑以上
    之本罪，係屬累犯，應依刑法第四十七條之規定，遞予加重其刑。爰審酌被告甲
    ○○犯罪之動機、目的、手段、品行不佳，詳如前述，此有台灣台中地方法院檢
    察署刑案資料查註紀錄表一份在卷可按，被告曾有施用毒品不良素行，經執行完
    畢後，仍不知警惕，再次施用毒品，經檢察官依初次勒戒、觀察後無繼續施用傾
    向為不起訴處分確定後，仍不知悔改警惕，猶繼續施用毒品不輟，情節非輕，有
    失政府制定毒品危害防制條例之立法美意，本不宜寬貸，惟此乃自戕且容易成癮
    之行為，從另一角度觀察，應視同病人看待，及犯後已坦承犯行，態度良好等一
    切情狀，量處如主文所示之刑，並諭知易科罰金之折算標準，以資懲儆。至於扣
    案之第二級毒品安非他命一包（毛重一‧五公克），依毒品危害防制條例第二條
    第二項第二款之規定，屬第二級毒品，不問屬於犯人與否，爰依毒品危害防制條
    例第十八條第一項前段之規定，宣告沒收銷燬之；至於扣案之杓子一支及吸食器
    一組均係屬被告甲○○所有供犯施用第二級毒品安非他命所用之物，爰依刑法第
    三十八條第一項第二款之規定，均予以宣告沒收。
貳、無罪部分：
一、公訴意旨略以：被告甲○○基於施用第一級毒品海洛因之概括犯意，自九十三年
    八月間起至九十四年一月十一日止，連續在其位於臺中縣大里市○○○街四十二
    號一Ｏ二室居所，多次施用第一級毒品海洛因，嗣為警於九十四年一月十二日晚
    上二十一時許，在上揭其居所查獲，始知上情，因認被告甲○○涉犯毒品危害防
    制條例第十條第一項之施用第一級毒品之罪嫌云云。
二、公訴意旨認被告甲○○涉犯毒品危害防制條例第十條第一項之施用第一級毒品之
    罪嫌，無非以右揭事實，有被告於偵查中之供述，及被告為警查獲時，經警採其
    尿液送請詮昕科技股份有限公司鑑定結果，嗎啡呈陽性反應，此有該公司九十四
    年一月二十六日第00000000號濫用藥物尿液檢驗報告一份在卷可憑為論
    據。
三、按犯罪事實，應依證據認定之，無證據不得認定犯罪事實；而被告之自白，不得
    作為有罪判決之唯一證據，仍應調查其他必要之證據，以察其是否與事實相符；
    又不能證明被告犯罪者，應諭知無罪之判決，刑事訴訟法第一百五十四條第二項
    、第一百五十六條第二項、第三百零一條第一項分別定有明文。又刑事訴訟法上
    所謂證據，係指合法之積極證據，就犯罪事實能為具體之證明者而言。再認定不
    利於被告之事實，須依積極證據，苟積極證據不足為不利於被告事實之認定時，
    即應為有利於被告之認定，更不必有何有利之證據，最高法院亦分別著有二十二
    年上字第二七二號、三十年上字第八一六號判例可資參照。
四、本件訊據被告甲○○對於右揭事實固於偵查中直承其有施用毒品不諱（見台灣台
    中地方法院檢察署九十四年度毒偵字第四六五號卷第三十一、三十二頁），然於
    警訊時及本院審理中則堅詞否認有何前揭連續施用第一級毒品海洛因多次而涉犯
    毒品危害防制條例第十條第一項之施用第一級毒品之犯行，辯稱：伊均未施用過
    第一級毒品海洛因等語。
五、經查（一）、被告甲○○於警訊時，僅承認其前揭連續施用第二級毒品安非他命
    多次之事實，並未承認其有何前開連續施用第一級毒品海洛因多次之事實（見台
    灣台中地方法院檢察署九十四年度毒偵字第四六五號卷第十四、十五頁）。而於
    台灣台中地方法院檢察署檢察官訊問時雖直承其有施用毒品不諱，然並未供述係
    施用何種毒品（見台灣台中地方法院檢察署九十四年度毒偵字第四六五號卷第三
    十一、三十二頁），是顯難認被告甲○○於警訊、偵查中已坦承其有何前開連續
    施用第一級毒品海洛因多次之犯行。（二）、被告甲○○於九十四年一月十二日
    晚上二十一時許在前址為警查獲時，經警採其尿液送請詮昕科技股份有限公司鑑
    定結果，鴉片海洛因代謝物呈陰性反應，此有該公司九十四年一月二十六日第0
    0000000號濫用藥物尿液檢驗報告一份在卷可考，公訴人誤認為鴉片、嗎
    啡、或海洛因代謝物呈陽性反應，而誤予起訴被告甲○○連續施用第一級毒品海
    洛因多次犯行。此外，參酌本案亦未查獲任何第一級毒品海洛因或被告甲○○施
    用第一級毒品海洛因所使用之器具。是被告甲○○辯解其並未施用第一級毒品海
    洛因等情，尚堪採信。從而，揆諸首揭法文規定，並無任何積極證據足資證明被
    告甲○○有何公訴人所指訴之上開連續施用第一級毒品海洛因之犯行，自難僅憑
    公訴人片面之指訴及前揭被告甲○○於偵查中與事實不符之自白，作為有罪判決
    之唯一證據而入罪。此外，復查無其他確切證據，足認被告甲○○有何上開連續
    施用第一級毒品海洛因之犯行，不能證明被告甲○○此部份犯罪，自應為無罪之
    諭知。
據上論斷，應依刑事訴訟法第二百九十九條第一項前段、第三百零一條第一項，毒品
危害防制條例第十條第二項、第十八條第一項前段，刑法第十一條、第五十六條、第
四十七條、第四十一條第一項前段、第三十八條第一項第二款、罰金罰鍰提高標準條
例第二條，判決如主文。
中      華      民      國    九十四    年      五      月     十一     日
                                        臺灣臺中地方法院刑事第八庭
                                            審判長法官  朱  光  國
                                                  法官  吳  崇  道
                                                  法官  洪  俊  誠
右正本證明與原本無異。
如不服本判決，應於判決送達後十日內向本院提出上訴狀，上訴於臺灣高等法院臺中
分院(須附繕本)。
                                                書記官  蕭  榮  峰
中      華      民      國    九十四    年      五      月     十一     日
附錄論罪科刑實體法條文：
毒品危害防制條例第十條：
施用第一級毒品者，處六月以上五年以下有期徒刑。
施用第二級毒品者，處三年以下有期徒刑。
